臺灣彰化地方法院民事裁定
111年度勞執字第12號
聲  請  人  馮安緁
            黃慧珠
            林惠文
            黃桂香
            黃美珠
            黃隆發


相  對  人  富群紡織股份有限公司

法定代理人  黃香綺
上列當事人間因勞資爭議調解事件，聲請人聲請裁定准予強制執
行，本院裁定如下：
    主  文
民國一一一年六月十六日彰化縣政府勞資爭議調解紀錄第四項調
解結果第二點所載「資方同意給付勞工等人積欠工資、預告工資
及資遣費，將於111年8月15日前匯入勞方等人指定帳戶中，給付
金額分別如下：馮安緁為26萬9,258元；黃慧珠為27萬5,878元；
黃隆發為14萬9,057元；黃美珠為22萬1,699元；林惠文為7萬5,7
18元；黃桂香為4萬7,010元」之調解內容，分別於附表「尚未給
付金額」欄所示範圍內，准予強制執行。
聲請程序費用由相對人負擔。
    理  由
一、聲請意旨略以：兩造間勞資爭議事件，前經彰化縣政府委託
    彰化縣勞資關係協進會指派調解人，於民國111年6月16日調
    解成立，相對人同意於民國111年8月15日前給付聲請人各如
    附表所示金額。然相對人僅於111年6月20日分別給付黃美珠
    新臺幣（下同）33,370元、林惠文20,681元、黃隆發26,057
    元、黃桂香24,218元，並未完全履行調解成立內容，爰依勞
    資爭議處理法第59條規定，就相對人尚未給付金額，聲請准
    予強制執行等語。
二、按勞資爭議經調解成立或仲裁者，依其內容當事人一方負私
    法上給付之義務，而不履行其義務時，他方當事人得向該管
    法院聲請裁定強制執行並暫免繳裁判費；於聲請強制執行時
    ，並暫免繳執行費。有下列各款情形之一者，法院應駁回其
    強制執行裁定之聲請：一、調解內容或仲裁判斷，係使勞資
    爭議當事人為法律上所禁止之行為。二、調解內容或仲裁判
    斷，與爭議標的顯屬無關或性質不適於強制執行。三、依其
    他法律不得為強制執行，勞資爭議處理法第59條第1項、第6
    0條分別定有明文。
三、經查，聲請人主張前揭事實，業據其提出勞資爭議調解紀錄
    影本為證（見本院卷第13至14頁），且有相對人所提匯款申
    請書可稽（見本院卷第25至27頁）。經核前開調解內容，並
    無勞資爭議處理法第60條各款所定情形，是聲請人就相對人
    未依上開調解方案履行部分，聲請裁定強制執行如附表所示
    金額，與上開規定並無不合，應予准許。
四、依勞資爭議處理法第59條第1項、非訟事件法第21條第2項、
    第24條第1項、民事訴法第95條、第78條，裁定如主文。 
中　　華　　民　　國　　111 　年　　10 　　月　　3　　日
                     勞動法庭  法  官　鍾孟容
以上正本係照原本作成。
如不服本裁定應於送達後10日內向本院提出抗告狀，並繳納抗告
費新臺幣1,000元。
                                書記官　張茂盛
中　　華　　民　　國　　111 　年　　10 　　月　　3 　 日
 
附表(單位：新臺幣)
聲請人 調解結果所載 應給付金額 已給付金額 尚未給付金額 馮安緁 269,258元    無   269,258元 黃慧珠 275,878元    無   275,878元 林惠文  75,718元  20,681元    55,037元 黃桂香  47,010元  24,218元    22,792元 黃美珠 221,699元  33,370元   188,329元 黃隆發 149,057元  26,057元    123,000元